臺灣桃園地方法院刑事判決　　　　　　　　　　　　　九十一年度訴字第四四九號
　　公　訴　人　臺灣桃園地方法院檢察署檢察官
　　被　　　告　丙○○
　　選任辯護人　林清漢律師
右列被告因偽造有價證券案件，經檢察官提起公訴（九十一年度偵字第二一二四號）
，本院判決如左：
    主  文
丙○○連續行使偽造之有價證券，處有期徒刑壹年貳月。
扣案之偽造家福股份有限公司發行之現金禮券玖佰捌拾捌張，沒收之。
    事  實
一、丙○○知其於民國九十一年二月一日二十一時許，在桃園縣楊梅鎮○○路一二一
    巷一弄十七號所收受之家福股份有限公司（下稱家福公司）所發行、面額為新台
    幣（下同）一千元之現金禮券共九百八十八張係偽造之有價證券，竟基於行使偽
    造有價證券之概括犯意，先於翌日十四時許，將其中五張禮券以每張八百元之代
    價售予不知情之友人甲○○（業經檢察官另為不起訴處分）而行使，再於同日下
    午至桃園縣桃園市○○路一五九三號家福公司桃園春日分公司所屬家樂福大賣場
    購物，在同日十五時十七分許結帳之際，復行使交付（起訴書贅載連續二字）上
    開偽造禮券五張予收銀員丁○○，用以購買總金額為七千五百六十一元之妙管家
    地板清潔劑等物品。嗣為該收銀員查覺有異而報警處理，並在其所駕駛車牌七Ｂ
    －三六七一號之自用小客車內扣得其餘偽造禮券九百七十八張。
二、案經桃園縣警察局桃園分局報請臺灣桃園地方法院檢察署檢察官偵查起訴。
    理  由
一、訊據被告丙○○固坦承於右揭時地，將其收受偽造之家福公司現金禮券其中五張
    以每張八百元之代價售予甲○○，再於同日下午至桃園縣桃園市○○路一五九三
    號家福公司桃園春日分公司所屬大賣場購物結帳時，又交付上開偽造禮券五張予
    收銀員丁○○供給付貨款而遭查獲之事實，惟矢口否認有行使偽造有價證券之犯
    行，辯稱：該些家福公司現金禮券係戊○○於九十一年二月一日二十一時許，在
    其桃園縣楊梅鎮○○路一二一巷一弄十七號個人工作室所交付，作為伊找工作之
    資金，伊不疑有他，才持之以販售及購物，實不知上開禮券係偽造之物云云。經
    查：
（一）被告上開為警所查扣之現金禮券九百八十八張，與家福公司桃園春日分公司提
      供之真品禮券比對結果，其紙質粗糙，且其色澤及條碼噴墨之密度均與真品不
      同，顯係不明人士仿家福公司禮券偽造而成乙節，業據證人即家福公司桃園春
      日分公司安全課課長乙○○、櫃檯收銀員韓瑋琪、丁○○到庭證述明確，並經
      台灣桃園地方法院檢察署檢察官當庭勘驗無誤，確認係偽造之現金禮券無訛。
（二）至被告一再供述上開禮券係戊○○所交付等情，則為證人戊○○所堅決否認，
      且其所涉偽造有價證券部分，亦經台灣桃園地方法院檢察署檢察官於九十一年
      四月三十日偵查終結，認其罪嫌尚有不足，而以九十一年度偵字第二一二四號
      為不起訴處分在案，此有該不起訴處分書電腦列印本一紙可稽，經本院再傳喚
      到庭與被告對質後猶執前詞，堅稱未交付任何禮券予被告云云，姑不論其所述
      是否為真，單由證人到庭後即全盤否認涉案，且自偵查以迄本院審理時均未曾
      有何對被告有利之言詞以觀，足徵其二人情誼難謂深厚，參以被告又自承僅係
      證人戊○○身邊小弟，益見二人地位有別，僅因證人平日對其照顧有加，又曾
      任青商會之會長，故甫自軍中退伍即請其代為謀職，詎證人即提供上開市價高
      達九十八萬八千元之鉅額現金禮券，作為被告找工作之資金，顯然逾越二人交
      情及被告之身分地位甚多，佐以被告於本院審理時亦自承：戊○○對上開禮券
      之來源交代不清，時而稱係自網路上所購得等語，被告既非全無智識經驗之人
      ，對於該些來路不明之禮券，豈有不懷疑其是否為真品之理，況依被告所供：
      上開禮券當時係置放在一只鞋盒內交付予伊，致伊不清楚禮券實際張數，戊○○雖有告知鞋盒內係價值一百萬元之物，但伊並未清點等語，此不惟與一般人
      對鉅額有價證券均謹慎妥善放置之常情未合，且據證人甲○○所述，被告當時
      僅係一臨時工，其收入應非寬裕，見此一大筆財富猶能冷靜自持，竟至為警查
      獲時均未詳細清點其數目，若非知悉上開禮券為偽造，豈有如此異於常人之舉
      措。再者，被告於收受禮券之翌日，即主動向不知情之甲○○兜售，並以每張
      八百元折價出售予甲○○以換取現金，亦顯與一般使用禮券消費之常情不符，
      更有甚者，被告至家樂福大賣場消費購物時，竟將其餘市值高達九十七萬八千
      元之禮券任意放置所駕自用小客車之助手座下，毫不考慮禮券有遭竊之虞，其
      顯然未將上開禮券視為有價值之物品甚明，所辯不知禮券係偽造云云，無非臨
      訟卸責之詞，委不足採信。至辯護意旨雖認：被告於行使禮券時，神色如常，
      與一般顧客並無相異，顯見被告不知禮券為偽造等語，固非無見，然由證人乙○○於本院審理時所證述：當日伊處理類似案件約有五、六件，起初持有人都
      很配合調查，完全沒有異狀，但其中有一件，我們要求持有人提出證件時，該
      持有人卻趁我們陪同其拿取證件時逃跑等語觀之，顯然單憑其神情正常一節，
      在無其他佐證下，自不足為被告即不知禮券係偽造之證明，附此敘明。
（三）此外，復有上開禮券九百八十八張扣案及被告當日購物消費之發票影本四紙在
      卷足憑，本件事證明確，被告犯行堪以認定，應依法論科。
二、按有價證券，係指證券所表彰之權利，其發生、轉讓或行使，均與證券本身有不
    可分離之關係；就本件家福公司現金禮券而言，其本身即表彰對發行之家福公司
    具有一定金額之請求權，且該權利之行使或轉讓，各須出示或交付禮券，與該禮
    券本身無從分離，依前述，自屬有價證券。又行使偽造有價證券以使人交付財物
    ，如果所交付者即為該證券本身之價值，則其詐欺取財仍屬行使偽券之行為，不
    另成立詐欺罪名，最高法院二十五年上字第一八一四號、三十一年上字第四０九
    號判例著有明文。是核被告丙○○所為，係犯刑法第二百零一條第二項之行使偽
    造有價證券罪。其先後二次犯行，時間緊接，方法相同，觸犯構成要件相同之罪
    名，顯係基於概括犯意為之，為連續犯，應依刑法第五十六條規定論以一罪，並
    加重其刑。爰審酌被告犯罪之動機係因一時貪慾、其犯罪手段、行使偽造有價證
    券之數量、價值，及其犯罪後猶飾詞狡辯，顯無悔意等一切情狀，量處如主文所
    示之刑，以示徵儆。扣案之偽造家福公司發行之現金禮券九百八十八張，應依刑
    法第二百零五條之規定，宣告沒收之。
據上論斷，應依刑事訴訟法第二百九十九條第一項前段、刑法第五十六條、第二百零
一條第二項、第二百零五條，罰金罰鍰提高標準條例第一條前段，判決如主文。
本案經檢察官廖江憲到庭執行職務。
中      華      民      國    九十一    年      七      月     十二     日
                                臺灣桃園地方法院刑事第五庭
                                    法  官    丁  俊  成
右正本證明與原本無異。
如不服本判決，應於判決送達後十日內向本院提出上訴狀( 應附繕本 )，上訴於臺灣
高等法院。
                                    書記官    簡  慧  瑛
中       華      民國    九十一    年      七      月     十七     日
附論罪科刑依據之法條：
刑法第二百零一條
意圖供行使之用，而偽造、變造公債票，公司股票或其他有價證券者，處三年以上十
年以下有期徒刑，得併三千元以下罰金。
行使偽造、變造之公債票、公司股票或其他有價證券或意圖供行使之用收集或交付於
人者，處一年以上七年以下有期徒刑，得併科三千元以下罰金。
